臺灣臺中地方法院刑事判決　　　　　　　94年度易字第2048號
公　訴　人　台灣台中地方法院檢察署檢察官
被　　　告　丙○○
上列被告因家庭暴力之傷害案件，經檢察官提起公訴（94年度偵
字第14996號），被告於本院行準備程序時就被訴事實為有罪之
陳述，經受命法官聽取當事人意見後，由本院合議庭裁定以簡式
審判程序審理判決如下：
    主    文
丙○○傷害人之身體，處拘役貳拾日，如易科罰金，以參佰元折
算壹日。
    犯罪事實
一、丙○○係乙○○之父親，二人為家庭暴力防治法第三條第三
    款所定現為直系血親之家庭成員。於民國九十四年七月十六
    日中午時分許（公訴人誤載為下午一時三十分許），在台中
    市○○○街一五六號住處因房屋問題，雙方意見不一，引起
    口角爭執，詎丙○○竟基於普通傷害之犯意，出手毆打乙○○，致乙○○受有額部頭皮挫傷、左上臂及肩部多處挫傷瘀
    腫等傷害。
二、案經乙○○訴由臺中市警察局第五分局報請臺灣臺中地方法
    院檢察署檢察官偵查起訴。
    理    由
一、訊據被告丙○○對於犯罪事實坦承不諱，核與告訴人乙○○
    指述情節相符，並經證人丙○○之妻子甲○○於警訊中供證
    無訛，而告訴人乙○○確受有如事實欄所示之傷害，並有中
    國醫藥大學附設醫院診斷證明書一紙、乙○○受傷相片三紙
    、臺中市警察局第五分局受理刑事案件報案三聯單一份附卷
    可按。足見被告自白確與犯罪事實相符。本件事證業臻明確
    ，被告犯行至堪認定。
二、核被告所為，係犯家庭暴力防治法第二條第二項、刑法第二
    百七十七條第一項之家庭暴力傷害罪。爰審酌被告與告訴人
    為父女關係本應父慈子孝，竟因意見相左，父即出手打子女
    自有不當，家庭為家族成員共同經營的地方，不應化為暴力
    之場所，被告出手毆打告訴人即應受非難，然人子女若能以
    較溫和之方式互為規勸，或可互為體諒，而非以質疑之口氣
    為之, 應可達溝通之目的，本院考量上情及告訴人受傷情形
    暨被告犯後態度尚稱良好等一切情狀後，量處如主文所示之
    刑，並諭知易科罰金之折算標準。
三、移送併案 (即九十四年度偵字第一六七九一號)另以:被告猶
    有於九十四年八月十一日十九時許, 在上開住處, 毆打甲○○之犯行, 而認此部分與前開被告涉犯傷害罪部分有連續犯
    關係移送併案前來。惟查, 此部分告訴人甲○○於第一審辯
    論終前即已撤回告訴，本院無從併為審理，應退回由檢察官
    另行處理。
據上論斷，應依刑事訴訟法第二百九十九條第一項前段、第二百
七十三條之一第一項，刑法第二百七十七條第一項、第四十一條
第一項前段，罰金罰鍰提高標準條例第一條前段、第二條，判決
如主文。
中　　華　　民　　國　 　94　　年　　12 　月　　13　　日
                    刑事第三庭  法  官  吳進發
以上正本證明與原本無異。
如不服本判決，應於收受送達後10日內向本院提出上訴書狀（應
附繕本）。
　　　　　　　　　　　　　　　　書記官  李國敬
中　　華　　民　　國　 　94　　年　　12 　月　　13　　日
